【裁判字號】    90,上易,1785
【裁判日期】    900612
【裁判案由】    傷害等
【裁判全文】
臺灣高等法院刑事判決                  九十年度上易字第一七八五號
    上  訴  人
    即  被  告  乙○○
右上訴人因恐嚇案件，不服臺灣台北地方法院八十九年度易字第二三七六號，中華民
國九十年四月二十五日第一審判決（起訴案號：臺灣台北地方法院檢察署八十九年度
偵字第八一一三號）提起上訴，本院判決如左：
    主      文
上訴駁回。
    事      實
一、乙○○於民國八十七年間，因追求甲○○之友人葉英霞未果，懷疑係甲○○從中
    破壞，一時氣憤，竟於八十七年間某日，打電話至台北市○○路○段三八六號十
    樓之十六甲○○之另一友人廖秀梅住處，基於恐嚇之犯意，以將來加害生命之事
    要廖秀美轉達甲○○恐嚇稱：「已從菲律賓購買一把槍回來，要甲○○小心一點
    」等語，廖秀梅將上開言語轉告甲○○，致甲○○聽聞後，心生畏懼，致生危害
    於安全。
二、案經甲○○訴由台北市政府警察局松山分局報請臺灣台北地方法院檢察署檢察官
    偵查起訴。
    理      由
一、訊據上訴人即被告乙○○矢口否認有右揭恐嚇犯行，其於原審辯稱：伊雖有說過
    帶一把槍回來，但是在八十二年間之事，是向何人講的，已記不清楚，絕對不是
    向廖秀梅講的，也沒有和甲○○講過此話等語；於上訴本院後辯稱：八十七年伊
    並沒有打電話給廖秀梅，且八十七年間伊與廖秀梅還一起去埔里吃飯，不可能有
    恐嚇之事云云。
二、經查上訴人即被告乙○○確曾於八十七年間某日，打電話至廖秀梅住處，要廖秀
    梅轉達甲○○稱：「已從菲律賓買一把槍回來，要甲○○小心一點」等語，恐嚇
    甲○○，而廖秀梅亦已轉告甲○○，致甲○○聞後，心生畏懼，危害於安全之事
    實，業據被害人甲○○於警訊、偵查及原審審理中指述稽詳。證人廖秀梅於原審
    亦證稱：「被告有打電話到八德路二段三八六號我家，他叫我傳話給甲○○，他
    說他去菲律賓買一把槍回來，要殺掉甲○○，大約是在前年的時候」等語（見原
    審八十九年十二月十八日筆錄）。而被告於原審亦承認其曾說過買槍回來之情（
    見原審八十九年十一月十五日及八十九年十二月十八日筆錄）。至被告所辯其說
    過帶一把槍回來是八十二年間之事，是向何人講的已記不清楚云云，核屬卸責之
    詞，不足採信。又被告另稱：八十七年間伊曾與廖秀梅一起去埔里吃飯，不可能
    有恐嚇情事乙節，據證人廖秀梅於原審證稱：八十七年那次，不是要去和被告一
    起吃飯，被告是知道伊下去南投，他透過黃清富才和他一起吃飯等語（見原審九
    十年二月二十六日筆錄），顯非因被告與廖秀梅有交情之故，而廖秀梅自願與被
    告吃飯之情形，況本件係被告以電話要廖秀梅傳話恐嚇甲○○，並非對廖秀梅有
    恐嚇行為，此與廖秀梅是否與被告一起吃飯無關。又本件被告犯罪之時間，據告
    訴人甲○○於警訊中稱：「乙○○恐嚇我已有一、二年時間之久」等語，證人廖
    秀梅於警訊中亦稱：「乙○○自八十七年間起即陸續打電話到我住處騷擾我，要
    我轉達甲○○稱：他已到菲律賓購買一把手槍回來，要甲○○小心點」等語，於
    原審證稱：「他叫我傳話給甲○○，他說他去菲律賓買一把槍回來，要殺掉甲○
    ○，大約是在前年的時候」等語，核與告訴人所述相符，故應係八十七年間無誤
    ，告訴人於本院審理中稱：「係八十八年七月九日伊被打之後」，應屬誤記，應
    以其先前所述係「八十七年間」為正確。又被告聲請傳訊證人劉新生、柯爭光、
    葉英霞及黃清富等四人，據被告所陳之待證事項，均與被告是否有於八十七年間
    以電話要廖秀梅傳話恐嚇甲○○之犯罪事實無涉，本院認無傳訊之必要。本件被
    告犯罪事證明確，其犯行洵堪認定。
三、核被告所為，係犯刑法第三百零五條之恐嚇危害安全罪。原審引用上開刑法法條
    同法第四十一條第一項前段、罰金罰鍰提高標準條例第一條前段、第二條，審酌
    被告犯罪之動機、智識程度，因與甲○○友人之間有情感上之糾紛，心生不滿，
    始口出恐嚇之語及其犯後態度等一切情狀，處以拘役二十日，並諭知易科罰金以
    佰元折算一日，以示懲儆，又以被告前未曾受有期徒刑以上刑之宣告且其有正
    當之職業，此有臺灣高等法院檢察署刑案記錄簡覆表一紙附卷可憑，被告經此偵
    查審判經過，自當知所警惕而無虞再犯，綜核各情認上開刑之宣告，已足策其自
    新，因認所宣告之刑，以暫不執行為適當，併諭知緩刑二年，以啟自新。經核其
    認事用法及量刑均無不當，應予維持，被告上訴，否認犯罪，為無理由，應予駁
    回。
據上論斷，應依刑事訴訟法第三百六十八條判決如主文。
本案經檢察官覃正祥到庭執行職務。
中      華      民      國    九十      年      六      月     十二     日
                              臺灣高等法院刑事第二庭
                                  審判長法  官  蔡  長  溪
                                        法  官  楊  貴  志
                                        法  官  林  俊  益
右正本證明與原本無異。
不得上訴。
                                        書記官  李  明  昇
中      華      民      國    九十      年      六      月     十二     日


司法院資訊處製作；財團法人民間司法改革基金會備份。
